【裁判字號】    92,家抗,103
【裁判日期】    921231
【裁判案由】    繼承遺產
【裁判全文】
臺灣高等法院高雄分院民事裁定  九十二年度家抗字第一○三號
    抗告人  甲○○
            乙○○
            丙○○
抗告人等因聲請就被繼承人韋茂標之遺產繼承事件，對於中華民國九十二年十月二十
日臺灣高雄地方法院九十二年度聲繼字第一Ｏ五號裁定提起抗告，本院裁定如下：
      主    文
抗告駁回。
抗告程序費用由抗告人負擔。
      理    由
一、抗告意旨略以：本件被繼承人韋茂標於民國九十年二月九日死亡時，其弟韋茂成
    尚生存，依民法第一千一百三十八條第三款規定，韋茂成有權繼承被繼承人韋茂
    標之遺產。而抗告人甲○○、乙○○、丙○○係韋茂成之子女，嗣韋茂成於繼承
    後即九十年十月二十八日死亡後，其子女即抗告人對韋茂標之遺產享有再轉繼承
    權，爰依台灣地區與大陸地區人民關係條例第六十六條之規定，具狀請求准予繼
    承韋茂標在台灣之遺產等語。
二、按「在大陸地區製作之文書，經行政院設立或指定之機構或委託之民間團體驗證
    者，推定為真正」；「依本條例第七條規定推定為真正之文書，其實質上證據力
    ，由法院或主管機關認定。文書內容與待證事實有關，且屬可信者，有實質上證
    據力。推定為真正之文書，有反證事實證明其為不實者，不適用推定。」台灣地
    區與大陸地區人民關係條例第七條、同條例施行細則第八條分別定有明文。又台
    灣地區與大陸地區人民關係條例第七條制定之立法意旨，係以在大陸地區製作之
    文書是否真正，查證不易，故明定經行政院設立或指定之機構或委託之民間團體
    驗證者，推定為真正。惟所謂「驗證」，僅就文書「形式上之真正」予以認定。
    至於該文書之實質內容是否真正，亦即文書之實質上證據力，仍應由法院審酌認
    定。經查，依本院向高雄縣後備司令部函調被繼承人韋茂標之兵籍卡「家屬」欄
    內僅記載父韋日新、母邱氏，並無弟弟韋茂成之記載，與抗告人所主張其等被繼
    承人韋茂成係本件被繼承人韋茂標之弟，顯不相符，而兄弟乃屬至親，如被繼承
    人韋茂標確有弟弟，則其於填寫兵籍卡陳報親屬時，衡情當不至於漏填，故上開
    被繼承人韋茂標所親自填寫之兵藉卡，自然較抗告人所提之親屬關係公證書為真
    實可信。是抗告人所提親屬關係公證書、委託公證書等資料均不能作為其等之被
    繼承人韋茂成係本件被繼承人韋茂標之繼承人之證明文件。從而，抗告人聲明繼
    承被繼承人韋茂標之遺產，於法不合，原裁定駁回抗告人之聲明，理由雖有不同
    ，但結論相同，仍應予維持，抗告意旨指摘原裁定不當，求予廢棄，為無理由，
    應駁回其抗告。
三、據上論結，本件抗告為無理由，應依非訟事件法第八條第二項、第二十八條，民
    事訴訟法第四百九十五條之一第一項、第四百四十九條第二項、第七十八條、第
    八十五條第一項前段，裁定如主文。
中      華      民      國    九十二    年    十二    月    三十一    日
                                              民事第三庭
~B1  審判長法官  張國彬
~B2        法官  徐文祥
~B3        法官  鄭月霞
正本係照原本作成。
如不服本裁定應於送達後十日內向本院提出再抗告狀，並繳納再抗告費新臺幣四十五
元。再為抗告應以適用法規顯有錯誤為理由，並經本院之許可，該許可以原裁定所涉
及之法律見解具有原則上之重要性者為限，並委任律師為代理人。
抗告人之配偶、三親等內之血親、二親等內之姻親，或抗告人為法人、中央或地方機
關時，其所屬專任人員具有律師資格並經法院認適當者，亦得為第三審代理人。
抗告人或其法定代理人具有律師資格者及前項情形，應於提起抗告或委任時釋明之。
中      華      民      國    九十二    年    十二      月    三十一    日
~B法院書記官  魏文常


司法院資訊處製作；財團法人民間司法改革基金會備份。
